最  高  行  政  法  院  裁  定
                                     100年度裁字第2759號
上  訴  人  台灣環宇網路股份有限公司
代  表  人  黃孟蓉
                          送達代收人  黃青鋒
                            化南路1段216號4樓
被 上訴 人  財政部臺北市國稅局
代  表  人  陳金鑑
上列當事人間營利事業所得稅事件，上訴人對於中華民國100年7
月29日臺北高等行政法院100年度再字第45號判決，提起上訴，
本院裁定如下：
    主  文
上訴駁回。
上訴審訴訟費用由上訴人負擔。
    理  由
一、按對於高等行政法院判決之上訴，非以其違背法令為理由，
    不得為之，行政訴訟法第242條定有明文。依同法第243條第
    1項規定，判決不適用法規或適用不當者，為違背法令；而
    判決有同條第2項所列各款情形之一者，為當然違背法令。
    是當事人對於高等行政法院判決上訴，如依行政訴訟法第24
    3條第1項規定，以高等行政法院判決有不適用法規或適用不
    當為理由時，其上訴狀或理由書應有具體之指摘，並揭示該
    法規之條項或其內容；若係成文法以外之法則，應揭示該法
    則之旨趣；倘為司法院解釋或本院之判例，則應揭示該判解
    之字號或其內容。如以行政訴訟法第243條第2項所列各款情
    形為理由時，其上訴狀或理由書，應揭示合於該條項各款之
    事實。上訴狀或理由書如未依此項方法表明，或其所表明者
    與上開法條規定不合時，即難認為已對高等行政法院判決之
    違背法令有具體之指摘，其上訴自難認為合法。
二、上訴人94年度營利事業所得稅結算申報，列報營業收入淨額
    新臺幣（下同）102,903,010元及全年所得額虧損11,072,05
    8元，被上訴人初查以其未能提示帳證供核，按系統規劃分
    析及設計業同業利潤標準淨利率30%核算營業淨利30,870,90
    3元，加計非營業收入總額3,760,043元，核定全年所得額34
    ,630,946元，應補稅額8,647,736元。嗣被上訴人復查階段
    ，依據向臺灣臺北地方法院檢察署影印上訴人全部遭扣押之
    相關帳證查核結果，以上訴人營業成本無法勾稽查核，按該
    業同業利潤標準毛利率70%核定營業毛利72,032,107元，減
    除營業費用及損失總額26,091,706元，核算營業淨利45,940
    ,401元，因較全部按同業利潤標準淨利率核算之營業淨利30
    ,870,903元為高，乃維持原核定營業淨利30,870,903元，加
    計非營業收入總額3,760,043元，維持原核定全年所得額34,
    630,946元。上訴人不服，申經復查，未獲變更，提起訴願
    ，亦遭駁回，遂向原審法院提起行政訴訟，經原審法院以98
    年度訴字第681號判決（下稱前審判決）駁回，上訴人提起
    上訴，復經本院98年度裁字第2673號裁定駁回其上訴。上訴
    人仍不服，主張本件有行政訴訟法第273條第1項第1款、第1
    3款及第14款之再審事由，提起再審之訴，再經原審法院以1
    00年度再字第45號判決（下稱再審判決）駁回，上訴人猶未
    甘服，遂提起本件上訴。其上訴意旨略以：上訴人主張營利
    事業所得稅查核標準第6條第4項係上訴人自訴願乃至再審程
    序中積極主張之重要攻擊防禦方式，惟再審判決僅以揆諸原
    審法院前審判決所適用之法規，並無與本件應適用之現行法
    規相違背，或與解釋判例有所牴觸之情形，即駁回上訴人再
    審之訴，應構成判決不備理由之重大違誤等語。上訴意旨雖
    以該判決違背法令為由，惟核其上訴理由，係就原審取捨證
    據、認定事實之職權行使，指摘其為不當，並就原審已論斷
    者，泛言未論斷，或就原審所為論斷，泛言其論斷矛盾，而
    非具體表明合於不適用法規、適用法規不當、或行政訴訟法
    第243條第2項所列各款之情形，難認對該判決之如何違背法
    令已有具體之指摘。依首開規定及說明，應認其上訴為不合
    法。
三、據上論結，本件上訴為不合法。依行政訴訟法第249條第1項
    前段、第104條、民事訴訟法第95條、第78條，裁定如主文
    。
中    華    民    國    100   年    11    月    17    日
                    最高行政法院第五庭
                        審判長法官  黃  合  文
                              法官  鄭  忠  仁
                              法官  劉  介  中
                              法官  帥  嘉  寶
                              法官  陳  鴻  斌

以  上  正  本  證  明  與  原  本  無  異
中    華    民    國    100   年    11    月    18    日
                              書記官  王  福  瀛